# 求助陈版 - 汽车自动驾驶域控制器技术开发和量产

提问人：wx_5a60a720bf5b 时间：2023-01-06 21:52:51
陈版好，
背景：A公司和B公司签订合同，为B公司的自动驾驶域控制器（包括硬件、软件、集成）做技术开发并在样机达到可以量产阶段(PPAP）后为B公司量产销售。技术开发阶段的对价单独约定，并反应其单独售价，交付PPAP样机之后最终验收，确认可以量产后验收通过。由于B公司汽车发布计划提前，要求A公司提前量产，此时A公司技术开发仅支持域控制器的基础功能，另外，B公司要求A公司增加自动泊车功能开发，且增加开发费（反应单独售价），新增功能的开发需要对原先已完成的底层软件进行修改。因此A公司交付了仅具有基础功能的PPAP样机，经B公司验收合格进入量产。A公司经过几个月的开发，将软件功能开发完全，并将软件交付给B公司，B公司以前销售的汽车可以通过升级实现功能，未来交付的域控制器都嵌入完备的软件功能。
问题：
1.该增加功能开发的合同变更属于合同变更的哪个类型？是否可以明确区分的标准是什么？
2.交付的仅具备基础功能的域控制器是否可以确认收入？还是需要等到完备的功能开发完毕嵌入使用后才能确认域控制器销售收入？

回答人：chenyiwei
1 、如果该新增模块与原合同约定的开发标的是可以明确区分的（即使是依附于原合同标的的追加模块，不能独立运行，但是是一个可区分的单独模块，有明确的功能界定，可单独安装出售等），且新增的开发费体现了该新增模块开发任务的单独售价，则新增模块可视为一个单独合同进行会计处理。如果不同时满足上述条件的，则视情况作为不同类型的合同变更处理。
2 、由于交付的仅具备基础功能的域控制器并未达到合同原定的设计要求，故如果将完备的功能开发视作一个完整的单项履约义务，则仅具备基本功能的阶段性成果不能单独确认收入（即使已经交付量产），要等到原合同约定的完备功能全部完成交付后才能确认研发业务收入。

提问人：wx_5a60a720bf5b 时间：2023-01-10 09:59:54
感谢陈版主回复，已交付的量产的域控制器（产品收入，非研发收入）是否可以确认收入，还是需要等到功能完备时确认收入。

回答人：chenyiwei
如果已交付的功能并不能满足用户需要，还需进一步完善的，则建议待完善升级后再确认收入。